【裁判字號】    92,台上,3499
【裁判日期】    920626
【裁判案由】    偽造文書
【裁判全文】
最高法院刑事判決                              九十二年度台上字第三四九九號
    上  訴  人  甲○○
右上訴人因偽造文書案件，不服台灣高等法院台南分院中華民國九十二年四月十七日
第二審判決（九十二年度上訴字第二九八號，起訴案號：台灣台南地方法院檢察署九
十一年度偵字第五七五四號），提起上訴，本院判決如左：
    主  文
上訴駁回。
    理  由
一偽造文書部分：
按刑事訴訟法第三百七十七條規定，上訴於第三審法院，非以判決違背法令為理由，
不得為之。是提起第三審上訴，應以原判決違背法令為理由，係屬法定要件。如果上
訴理由狀並未依據卷內訴訟資料，具體指摘原判決不適用何種法則或如何適用不當，
或所指摘原判決違法情事，顯與法律規定得為第三審上訴理由之違法情形，不相適合
時，均應認其上訴為違背法律上之程式，予以駁回。本件原判決撤銷第一審不當之判
決，改判論處上訴人甲○○行使偽造私文書，足以生損害於他人罪刑，已詳敘所憑之
證據及認定之理由，並對上訴人所辯各節，如何不足採信，均已依據卷內資料，詳予
指駁。而上訴人於偵、審時，對於未經其母李芒之同意，偽造李芒名義之切結委託書
一節，均直承不諱，於原審審理時，復陳稱中美當舖不知其未獲授權，亦不知行車執
照係其竊得等情，原審依憑上情，參酌證人邱奕克、李芒之證言，及卷內其偽造之委
託切結書與其他證據調查之結果，綜合研判，認上訴人所為，足生損害於李芒及中美
當鋪，論以行使偽造私文書罪責，並無違法可言。又證人邱奕克於檢察官偵查時已經
合法訊問，陳述明確，依刑事訴訟法第一百九十六條規定，如別無訊問之必要者，本
不得再行傳喚。況上訴人於原審並未聲請再予傳訊，原審以事證明確，未再為無益之
調查，自不能任意指為違法。上訴意旨，對於原判決究竟如何違背法令，並未依據卷
內資料為具體指摘，徒憑己意，對於原審採證認事之職權行使，任意指摘，自非適法
之第三審上訴理由，其上訴違背法律上之程式，應予駁回。
二詐欺部分：
按刑事訴訟法第三百七十六條所列各罪之案件，經第二審判決者，不得上訴於第三審
法院，法有明文。本件上訴人牽連犯詐欺罪部分，原判決認係成立刑法第三百三十九
條第一項之罪，核屬刑事訴訟法第三百七十六條第四款之案件，依上開說明，既經第
二審判決，原不得上訴於第三審法院。縱此部分與前述上訴人行使偽造私文書部分有
方法結果之牽連關係，為裁判上一罪，但其行使偽造私文書部分之上訴既非合法，應
從程序上予以駁回，對於輕罪之詐欺部分，本院自無從依審判不可分原則，為實體上
之裁判，其此部分之上訴，顯非法之所許，應併予駁回。
據上論結，應依刑事訴訟法第三百九十五條前段，判決如主文。
中      華      民      國    九十二    年      六      月    二十六    日
                              最高法院刑事第五庭
                                  審判長法官  謝  家  鶴
                                        法官  洪  文  章
                                        法官  花  滿  堂
                                        法官  陳  世  淙
                                        法官  洪  佳  濱
      右正本證明與原本無異
                                              書  記  官
中      華      民      國    九十二    年      七      月      八      日


司法院資訊處製作；財團法人民間司法改革基金會備份。
